臺灣高等法院臺中分院刑事判決　　　　　　　　　九十三年度上訴字第一四五號
　　上　訴　人
　　即　被　告　丙○○
右上訴人因毒品危害防制條例等案件，不服臺灣臺中地方法院九十二年度訴字第二八
一三號中華民國九十三年七月十三日第一審判決（起訴案號：臺灣臺中地方法院檢察
署九十二年度偵字第一九五二０、二一四七五號），提起上訴，本院判決如左：
    主      文
上訴駁回。
    事      實
一、丙○○曾因恐嚇取財案件，經台灣高等法院判處有期徒刑一年，於民國（下同）
    八十六年七月十二日執行完畢；又因毒品危害防制條例案件，經台灣台中地方法
    院判處有期徒刑七月，再因偽造文書及偽造貨幣案件，經台灣高等法院台中分院
    及最高法院分別判處有期徒刑四月及三年三月，三案定其應執行刑為有期徒刑三
    年十月確定（僅執行有期徒刑七月，餘刑現執行中，不構成累犯），仍不知悔改
    ：
（一）其與丁○○（由台灣新竹地法院檢察署另案偵辦）基於為自己不法所有意圖之
      犯意聯絡，於九十二年八月十五日傍晚，由丙○○駕駛賓士車載送丁○○前往
      新竹縣關西鎮伺機竊取賓士牌中古車，同日十九時五分許，在關西鎮○○路○
      段十二號ＯＫ便利商店附近，見乙○○（任職法務部調查局航業海員調查處－
      以下簡稱海調處－台中站主任）駕駛ＪＲ－三三一三號自用賓士小客車內載其
      智障兒子張兆寧，暫停店外未熄火下車購物，丙○○即示意丁○○下手竊取該
      賓士小客車，丁○○竊得該車駛離五、六公尺後始發現張兆寧尚坐在該車後座
      ，乃喝令張兆寧下車，再與丙○○聯絡，約在桃園縣龍潭鄉○○路八０四醫院
      會合。二人會合後，丙○○即電話聯絡不詳姓名之中古車仲介商曾姓男子前來
      看車，並查看車內之物品，發現後車廂放置一袋公文資料，內有海調處台中站
      九十二年偵辦案件統計表、工作報告、肅貪工作局管考目標、擬辦箋、外勤單
      位電話一覽表、台中站人員通訊錄等公文資料，丙○○認該公文資料有利用價
      值，乃先予取出置於其所駕之車內。嗣該曾姓男子前來看車後，又與姓名不詳
      之何姓男子聯繫並約定買車地點，丙○○、丁○○及該曾姓男子旋駕車至中山
      高速公路中壢休息站與何姓男子暨另一不詳姓名男子洽談後，以新台幣（下同
      ）三萬元之價格，將該竊得之自小客車售予何姓男子，得款由丙○○、丁○○
      二人朋分，各得一萬五千元，花用殆盡。
（二）丙○○取得前開海調處公文資料後，見其中列有「萬和國中前校長戊○○涉嫌
      不法案」之內容，認可藉機詐財，即意圖為自己不法之所有，於九十二年八月
      二十日打電話至台中市立惠文高中校長室找校長戊○○未果，遂自稱姓洪，並
      留下0000000000號行動電話，要戊○○與其聯絡，同日晚上戊○○
      回電，丙○○即向戊○○詐稱：有戊○○貪瀆案件，是在萬和國中校長任內發
      生，其係調查局上面管台中調查站的，對此案能作一切決定，戊○○是否要解
      套云云，戊○○表示自己清白並無貪瀆情事，丙○○隨即掛掉電話。數日後，
      丙○○在前開公文資料中之「九十二年七月份擴大處務會議台中站工作報告」
      之公文書上加註「戊○○案已經完成蒐證，待報局提前完成８／３０日前完成
      」、「甘豐瑋毒品案目前全力監控，可能提早結案，完成蒐證，月底前會有十
      公斤以上的貨，由港進入」等文字內容，而予以變造，並影印前開海調處台中
      站九十二年偵辦案件統計表等資料，且又冒用陳火生名義，偽簽「陳火生」署
      名撰寫一封內容大意略為：「．．．，您的案子歷經一年半的蒐證收集，海巡
      署台中站呈報上來的資料都在我們手上，您準備受司法的審判，．．．，但是
      上司是派我居中引線，主導權也是由我回報他來批准，以上附的資料及人員名
      冊您可以去查證，這些都是百分之百的屬實文件，．．．，你的資料呈報上來
      的都對你不利，．．，您如果想在教育界做校長，拿出您的誠意，或許還有一
      線生機。中午我會打電話去校長室，．．．」之信函，連同上揭變造之公文資
      料一併委由某不知情之不詳姓名計程車司機送至惠文中學轉交予戊○○，以此
      方式向戊○○詐騙金錢，足以生損害於海調處台中站及陳火生、戊○○。嗣戊○○雖已查覺有詐而向法務部調查局報案，然為查明對方意圖，仍於同年九月
      二十六日打電話予丙○○相約見面，二人電話聯絡時，適郭明娟（同案被告，
      業經原審法院判處拘役五十日確定）在丙○○租處，丙○○遂邀約郭明娟佯充
      其助理，同向戊○○行騙，且許予事成吃紅，郭明娟應允，即與丙○○基於意
      圖為自己不法所有之犯意聯絡，於同年九月三十日晚上八時三十分許，同往台
      中市○○路與市○○○路口之生活饞餐廳，由丙○○在外等候，郭明娟進入確
      認戊○○身分，並向戊○○佯稱：伊係洪先生之專門助理陳思琦，洪先生來途
      塞車，一路上都在幫戊○○處理事情，若幫不上忙，不會與戊○○約時間云云
      ，未幾即藉口離去。迄同日晚上十時三十分許，丙○○與郭明娟始又前往生活
      饞餐廳與戊○○見面，丙○○表示可擺平官司，但需五十萬元疏通，雙方討價
      還價後，丙○○同意戊○○先付四十萬元，事成再付紅包五萬元，並約定同年
      十月一日晚上再聯絡，事後戊○○打電話表示無力籌付，期能降低金額，丙○○同意先付十萬元，另三十萬元後付，再約定同年十月三日下午三時交付十萬
      元，惟尚未交錢，丙○○即為法務部調查局台中市調查站（下稱台中市調查站
      ）查獲，致未得逞。
（三）又丙○○因染有施用毒品惡習（施用毒品部分由原審法院另案審理），於九十
      二年九月底某日，以十八萬元之價格，向宋有馨（由檢察官另案偵辦）購買重
      約一台兩之海洛因一塊，丙○○先支付宋有馨二萬元，嗣因沒錢支付餘款十六
      萬元，竟萌生提高價錢販賣海洛因以牟利之意圖，自九十二年九月三十日起至
      同年十月三日止，在其台中市○○區○○街一五三號租屋處，意圖販賣而持有
      該海洛因，其間並先後於：１、同年九月三十日下午三時三十五分許，以00
      00000000號行動電話與（０三）00000000號電話、綽號「阿
      志」之不詳姓名男子聯絡時，向該「阿志」之男子兜售海洛因；２、同年十月
      二日凌晨零時三十分許、一時十八分許、一時四十六分許，郭約翰三次以00
      00000000號電話與丙○○聯絡洽談幫忙介紹買主時，向郭約輸兜售海
      洛因；３、同年十月二日凌晨二時十九分許，不詳姓名男子以0000000
      000號行動電話與丙○○聯絡時，向該不詳姓名男子兜售海洛因；４、於同
      日中午打電話告知甲○○有東西（指海洛因）進來，要甲○○過去，甲○○於
      同日下午一時許抵達丙○○租處，丙○○即拿出其持有之海洛因一塊，取下一
      小撮樣品供甲○○試用，向甲○○稱每錢三萬六千元，並要甲○○幫忙尋找買
      主。
（四）嗣於同年十月三日下午二時四十五分許，為台中市調查站在台中市○○區○○
      街一五三號七樓丙○○租處搜索查獲，扣得丙○○意圖販賣而持有之第一級毒
      品海洛因一塊（淨重二五‧九三公克，包裝重０‧七六公克）及乙○○失竊之
      前開公文資料（已發還乙○○），另查獲甲○○持有第一級毒品海洛因一小包
      （淨重０‧０九公克，包裝重０‧二四公克－此部分由檢察官另案偵辦）。
二、案經台中市調查站移送台灣台中地方法院檢察署檢察官偵查起訴。
    理      由
一、訊據上訴人即被告丙○○（下稱被告）：對於右揭一之（一）之部分，僅坦承有
    駕車搭載丁○○同往新竹縣關西鎮及介紹曾姓男子買車，事後並分得一萬五千元
    之事實；對於右揭一之（二）部分則坦承利用乙○○失竊之公文資料夥同郭明娟
    向戊○○詐財未遂及在公文資料其中之工作報告上加註文字並偽造陳火生信函之
    事實；對於右揭一之（三）部分，則僅坦承有向宋有馨以十八萬元元價格買進約
    一台兩之海洛因，先支付二萬元，餘款十六萬元未付，及有向綽號阿志、郭約翰
    及不詳之人以電話洽銷海洛因之事實，惟矢口否認有共同竊盜及變造公文書與意
    圖販賣而持有第一級毒品犯行，辯稱：（一）伊係駕車搭載丁○○前往新竹找朋
    友無著，丁○○在便利商店下車獨自去竊取該賓士自小客車，丁○○下手行竊時
    伊雖在場，但不知戴情，其後丁○○才打電話約伊見面，伊始介紹曾姓男子前來
    購買該自小客車，係丁○○要求伊介紹，當時曾姓男子帶一名何姓男子前來，並
    以三萬元之價格將該自小客車賣給何姓男子，因丁○○欠伊二萬多元，所以先還
    伊一萬五千元；（二）該自小客車內之海調處九十二年偵辦案件統計表等公文資
    料係丁○○拿給伊，伊在工作報告上加註之文字內容係依公文資料內容照抄，並
    無變造公文書；（三）伊為警查扣之海洛因，係伊與甲○○共同向宋永馨買來要
    自己施用，不是要販賣，伊打電話與阿志及郭約翰等人談海洛因之價錢，並非要
    販賣毒品，而係想要遊說找人合資分擔，並未想過從中圖利，伊如要販賣應會分
    裝，但查獲時並未分裝；又伊於被查獲時曾被刑求，伊於調查局訊問之供認之自
    白不真實云云。
二、經查：
（一）被告丙○○於九十二年十月八日，在台中市調查站接受訊問時，訊問筆錄均係
      依照被告丙○○之供述記載，且全程錄音、錄影，訊問完畢即當場給閱由被告
      丙○○簽名按捺指印，並無以強暴、脅迫、利誘或其他不正方法取得該訊問筆
      錄等情，業據證人即該訊問筆錄之訊問人楊富全、筆錄制作人陳仁鴻於原審法
      院證述綦詳，被告丙○○供承該訊問筆錄係其親自簽名按捺指印，且於偵查及
      原審法院準備程序中迄未表示曾遭受不正方法之訊問，其於原審法院審判程序
      時先指稱於台中市調查站係遭脅迫始承認因賺取施用之海洛因而販賣，調查人
      員以電擊棒刑求云云，嗣又改稱查獲時曾遭五、六人徒手毆打胸部，另於九十
      二年十月八日接受調查人員訊問時，調查人員楊富全向伊說這樣講不能交代，
      要伊承認云云，先後不一，復未提出任何事證佐憑，自難採信。
（二）關於被告右揭一之（一）竊盜部分：
１、該ＪＲ－三三一三號自小客車係被害人乙○○於九十二年八月十五日十九時五分
    許，在新竹縣關西鎮○○路○段十二號ＯＫ便利商店旁所失竊，當時被害人乙○○係下車購物，車未熄火，車內置有海調處台中站九十二年偵辦案件統計表、九
    十二年七月份擴大處務會議台中站工作報告、九十二年度肅貪工作局管考目標、
    擬訂處管考目標及各站組處管考目標表、擬辦箋、外勤單位電話一覽表、台中站
    人員通訊錄等資料，被害人乙○○之子張兆寧仍坐車內等情，業據被害人乙○○
    於調查人員訊問及偵查中指述綦詳，復有前開公文資料影本在卷足憑。
２、證人即共犯丁○○於調查人員訊問時亦供稱：九十二年八月十五日，被告丙○○
    向伊表示朋友有車輛需求，要伊與其共同下手行竊，事後再分紅給伊，伊因吸毒
    需錢予以答應，由被告駕駛賓士車與伊在新竹縣關西鎮○○路○段ＯＫ便利商店
    附近守候俟機竊車，未久伊等見一輛黑色賓士車，駕駛人下車購物未熄火，被告
    丙○○即向伊表示對此車下手，伊即前去將該車開走，開約五、六公尺才發現車
    後另有一男子，伊即喝令該男子下車，再以行動電話與被告丙○○聯絡，被告丙○○指示伊開往桃園縣龍潭鄉○○路八０四醫院停車場會合，並以行動電話約其
    朋友至停車場見面，且先自竊得黑色賓士車內搬走數箱物品，被告丙○○俟其朋
    友駕車到達後，與之聊約二十餘分鐘，又指示伊將竊得賓士車開往中山高速公路
    中壢休息站，並由被告丙○○與其朋友分別駕車與伊前往。到達中壢休息站時另
    有另二名男子在場等候，伊即至被告丙○○之賓士車休息，由被告丙○○與該三
    名男子討論，討論後伊與被告丙○○先行離去，在車內被告丙○○向伊表示已將
    竊得賓士車以三萬元出售，且將一萬五千元交給伊等語（參九十二年度偵字第一
    九五二０號偵卷第一一一頁－一一四頁）。其於本院審理中雖供證是日被告駕車
    搭載其同往，其竊車時被告不知情，係伊竊車後打電話予被告幫忙找買主云云在
    卷（本院審判筆錄），經核證人丁○○與被告丙○○既無怨隙，其前所供與被告
    丙○○共謀竊取該ＪＲ－三三一三號自小客車等情，復無解其罪責，衡情應無攀
    誣被告丙○○之必要。況依常情，被告丙○○如未與丁○○共謀竊取該ＪＲ－三
    三一三號自小客車出售牟利，焉會載送丁○○前往竊車地點附近，並於丁○○竊
    得該ＪＲ－三三一三號自小客車後，即時與丁○○會合，通知曾姓等男子前來購
    車，事後復分得售車款一萬五千元，顯見被告丙○○確與丁○○共謀竊取該ＪＲ
    －三三一三號自小客車出售牟利，而推由丁○○下手行竊，自己則負責銷贓之事
    實甚明，是證人丁○○前於調查時之陳述與其後於審判中不符，其先前之陳述具
    有較可信特別情況，且為證明犯罪事實所必要，自得為證據；被告丙○○此部分
    所辯無非飾卸之詞，不足採信，其竊盜犯行已堪認定。
（三）關於被告右揭一之（二）詐欺取財、行使偽造私文書及變造公文書部分：
１、被告利用乙○○失竊之海調處九十二年七月份擴大處務會議台中站工作報告、肅
    貪工作局管考目標、外勤單位電話一覽表、台中站人員通訊錄等資料，向時任台
    中市立惠文高中校長之戊○○詐騙金錢，並在其中之九十二年七月份擴大處務會
    議台中站工作報告之公文書上加註「戊○○案已經完成蒐證，待報局提前完成３
    ０＼８日前完成」、「甘豐瑋毒品案目前全力監控，可能提早結案，完成蒐證，
    月底前會有十公斤以上的貨，由港進入」等文字，而予以變造，連同前開海調處
    台中站九十二年偵辦案件統計表等資料影印後，附在其偽簽「陳火生」署名撰寫
    之信函，委由不知情之計程車司機送至惠文高中轉交予戊○○，且邀約被告郭明
    娟充當其助理，同至生活饞餐廳向戊○○行騙，許予事成吃紅等情，業據被告供
    承于不諱，核與被害人乙○○、戊○○於調查人員訊問及偵查中指證及共同被告
    郭明娟供證情節相符，並有海調處台中站九十二年偵辦案件統計表、九十二年七
    月份擴大處務會議台中站工作報告、肅貪工作局管考目標、擬辦箋、外勤單位電
    話一覽表、台中站人員通訊錄等資料影本及被告冒用陳火生名義，偽簽「陳火生
    」署名所撰信函影本、被告丙○○向戊○○行騙之錄音帶暨譯文附卷可稽。
２、被告雖辯以其在上揭台中站工作報告上加註「戊○○案已經完成蒐證，待報局提
    前完成８／３０日前完成」等內容，係依公文資料中之內容照抄，並未有所變造
    云云，惟查上揭台中站工作報告之公文書中並無被告上揭加註之文字內容，有該
    台中站工作報告可參，被告所辯係依公文之內容照抄云云，顯屬無稽，非可採信
    ；被告丙○○此部分詐欺取財未遂、行使偽造私文書、變造公文書之犯行，事證
    已明。
（四）關於被告右揭一之（三）意圖販賣而持有海洛因部分：
  １、被告丙○○於調查人員訊問時已供稱扣案之海洛因係伊向宋有馨所購，供自己
      施用及朋友「阿達」、「阿志」、「搖搖」、甲○○試用，九十二年九月三十
      日十五時三十五分許，「阿志」打電話來，伊要「阿志」過來試用海洛因，如
      果試用滿意，共同出資向宋有馨購買，伊只轉述，仲介他人向宋永馨購買毒品
      ，若有價差，即可利用價差免費試用毒品，九十二年十月二日零時三十分許、
      一時十八分許及一時四十六分許，伊與郭約翰聯絡，要郭約翰幫伊介紹毒品買
      主，伊有向郭約翰表示手邊毒品可以讓買主以一比四方式稀釋，稀釋後可賣到
      三十六萬元等語。
  ２、另被告丙○○於同年九月三十日下午三時三十五分許，以000000000
0號行動電話與（０三）00000000號電話之不詳姓名男子聯絡時，曾
      向該不詳姓名男子表示「它這個出來，一可以洗到三，連本一共是四，我現在
      試過了，我也不要摻就對了，價格看你是要下來講，還是怎麼樣，我是說一個
      連本的話，可以洗到四」、「我給你的價格就是現在外面市價的ＤＯＵＢＬＥ
      ，你還有二的空間，和從大陸進來的是一樣，就是第一手的意思」、「價格就
      是比如說現在一兩一六對不對，我就三二，你就是二倍的空間嘛，你兩倍空間
      洗給人家，它還可以給他們洗到一比一，這樣你聽得懂嗎，你可以馬上試」、
      「我跟你講，你那個，你等一下我跟你說，原則上就給你，一錢可以洗作四錢
      ，四錢洗完還有一比一的空間，外面一錢兩萬元，我會算你四萬元這樣子，我
      都沒給你動，讓你自己去攪，你如果要現場攪也沒關係，不可以你還我，沒關
      係」等語。
  ３、又於同年十月二日凌晨零時三十分許、一時十八分許、一時四十六分許，郭約
      翰三次以0000000000號電話與丙○○聯絡洽談幫忙介紹買主時，向
      郭約翰表示「我應該有跟你講過，不知道他合不合適，看他要不要摻，不摻的
      話，是現在外面市價的ＤＯＵＢＬＥ」、「你說他如果大筆交易是沒問題，可
      是那種近萬元的交易，我沒有利潤可以讓你抽，不然你最少也要拿一個單位的
      」、「處理五萬，那就五千給你」、「我跟你講，他如果要能夠洗得到一比一
      的，一兩十三萬就好了，很便宜啦」、「半件七萬元」。
  ４、又於同日凌晨二時十九分許，不詳姓名男子以0000000000號行動電
      話與丙○○聯絡時，向該不詳姓名男子表示「我跟你講，他這個洗，掛本兩四
      兩，一兩洗四兩，我給人家，我現在給你就對了，我賺一比一，我要拿就是一
      比一，這樣才有３％的空間，你自己去處理就對了，這樣的空間很大，不過，
      比如現在一兩十八萬，一錢一萬八，我一錢給你三萬六，因為可以洗到四兩（
      錢），所以絕對有那個空間」、「對啦，一錢給你，我賺的也在裡面啦，變成
      一人三兩（錢），如果處理過了，只有一比一的空間，如果我用這樣至少有一
      比二的空間」、「我跟你講，你跟我拿幾錢都有空間，算當場試，一錢我算一
      萬八，你們最少賺六、七萬」等語。
  ５、以上有台中市調查站通訊監察申請書、監聽錄音帶及譯文、0000－000
      000號行動電話通聯紀錄等件在卷可憑（參九十二年度偵字第一九五二０號
      偵卷、九十二年度偵字二一四七五號偵卷），且為被告所不否認，而稽諸上開
      電話通訊內容，概多為被告以其毒品海洛因成分貨色諸詞向人推銷等情以觀，
      其為販售而持有毒品乙節可資認定；又於九十二年十月二日中午，被告以電話
      通知證人甲○○於十三時許至被告租屋處，取些許海洛因供試用後要其幫忙找
      買主乙情，亦據證人甲○○於偵查中供證明確；再參以被告丙○○於偵查中亦
      供稱伊先拿二萬元向宋有馨購買第一級毒品海洛因一塊，約三十公克，總價為
      十八萬元，其餘價款宋永馨要伊於一星期內給付等情，益徵被告丙○○確係因
      供自己施用而向宋永馨購買總價十八萬元之海洛因一塊，並已先付二萬元，嗣
      後因沒錢支付餘款，始萌生提高價錢販賣該塊海洛因牟利之意圖，顯已由供自
      己施用而持有該第一級毒品之犯意，變更為意圖販賣而持有該第一級毒品之犯
      意；又政府近年來大力取締毒品案件，被告丙○○苟非欲藉販賣毒品牟利，實
      被科處重刑危險而出售毒品之理，其營利之意圖亦明顯，被告丙○○此部分所
      辯自非可採。
  ６、此外，復有第一級毒品海洛因一塊（淨重二五‧九三公克，包裝重０‧七六公
      克，）扣案足稽，該白粉經鑑定亦確屬海洛因，有法務部調查局鑑定通知書在
      卷可憑，事證明確，被告丙○○意圖販賣而持有第一級毒品之犯行亦堪認定。
四、核被告丙○○所為，係犯毒品危害防制條例第五條第一項之意圖販賣而持有第一
    級毒品罪及刑法第三百二十條第一項之竊盜罪、第二百十六條、第二百十條之行
    使偽造私文書罪、第二百十六條、第二百十一條之行使變造公文書罪、第三百三
    十九第三項、第一項之詐欺取財未遂罪；被告丙○○竊盜及詐欺取財未遂部分，
    分別與丁○○及共同被告郭明娟有犯意聯絡、行為分擔，均為共同正犯。又被告
    丙○○偽造「陳火生」之署名係偽造私文書之階段行為，而偽造私文書及變造公
    文書之低度行為，復為行使之高度行為所吸收，皆不另論罪。至其行使偽造私文
    書、行使變造公文書部分，係利用不知情之不詳姓名成年計程車司機為之，為間
    接正犯。另被告丙○○係以一行使行為，同時觸犯行使偽造私文書及行使變造公
    文書二罪，為想像競合犯，應從一重之行使變造公文書罪處斷，再與詐欺取財未
    遂罪有方法結果之牽連關係，仍應從一重之行使變造公文書罪處斷。檢察官雖未
    就被告丙○○行使偽造私文書及行使變造公文書部分提起公訴，惟該二部分與其
    詐欺取財未遂部分有牽連犯之裁判上一罪關係，已為起訴效力所及，法院自應併
    予審究。又被告丙○○所犯意圖販賣而持有第一級毒品、竊盜及行使變造公文書
    三罪間，犯意各別，罪質互異，應予分論併科。原審法院以事證明確，適用毒品
    危害防制條例第五條第一項、第十八條第一項前段，刑法第十一條、第二十八條
    、第二百十六條、第二百十條、第二百十一條、第三百三十九條第三項、第一項
    、第五十五條、第二百十九條、第五十一條第五款、罰金罰鍰提高標準條例第一
    條前段，分別據以論處被告共同竊盜罪、行使變造公文書罪與意圖販賣而持有第
    一級毒品罪，並審酌被告丙○○已有恐嚇取財、毒品危害防制條例、偽造文書、
    偽造貨幣等前科，仍不知悔改，復與丁○○共同竊車出售牟利，且利用海調處台
    中站九十二年偵辦案件統計表等資料，向被害人戊○○行騙，行徑惡劣，另意圖
    販賣而持有第一級毒品海洛因，數量不少，情節非輕，及其所生危害、犯後態度
    等一切情狀，就其所犯三罪分別量處有期徒刑十月、一年二月及十年二月，並定
    執行刑為十一年六月。並就扣案之第一級毒品海洛因一塊（淨重二五‧九三公克
    ，包裝重０‧七六公克），依毒品危害防制條例第十八條第一項前段規定諭知沒
    收銷燬之，另被告丙○○冒用陳火生名義所撰信函內偽造之「陳火生」署名，依
    刑法第二百十九條規定宣告沒收，核無不當，量刑亦屬妥適，被告徒執陳詞上訴
    否認犯罪，指摘原決不當請求撤銷改判云云，其上訴非有理由，應予駁回。
據上論結，應依刑事訴訟法第三百六十八條，判決如主文。
本案經檢察官己○○到庭執行職務。
中      華      民      國      九十三  年      十二    月      七      日
                                臺灣高等法院臺中分院刑事第三庭
                                      審判長法  官  江  錫  麟
                                            法  官  廖  柏  基
                                            法  官  林  欽  章
右正本證明與原本無異。
竊盜部分不得上訴，偽造文書及販賣毒品部分得上訴。
如不服本判決應於收受送達後十日內向本院提出上訴書狀，其未敘述上訴之理由者並
得於提起上訴後十日內向本院補提理由書（均須按他造當事人之人數附繕本）。
                                            書記官  巫  彥  佳
中      華      民      國      九十三  年      十二    月      八      日
附錄本案論罪科刑法條全文
毒品危害防制條例第五條第一項：
意圖販賣而持有第一級毒品者，處無期徒刑或十年以上有期徒刑，得併科新台幣七百
萬元以下罰金。
刑法第二百十條：
偽造、變造私文書，足以生損害於公眾或他人者，處五年以下有期徒刑。
刑法第二百十一條：
偽造、變造公文書，足以生損害於公眾或他人者，處一年以上七年以下有期徒刑。
刑法第二百十六條：
行使第二百十條至第二百十五條之文書者，依偽造、變造文書或登載不實事項或使登
載不實事項之規定處斷。
刑法第三百二十條第一項：
意圖為自己或第三人不法之所有，而竊取他人之動產者，為竊盜罪，處五年以下有期
徒刑、拘役或五百元以下罰金。
刑法第三百三十九條：
意圖為自己或第三人不法之所有，以詐術使人將本人或第三人之物交付者，處五年以
下有期徒刑、拘役或科或併科一千元以下罰金。
以前項方法得財產上不法之利益或使第三人得之者，亦同。
前二項之未遂犯，罰之。
                                                                        Ａ
